【裁判字號】    95,訴,275
【裁判日期】    950731
【裁判案由】    違反毒品危害防制條例
【裁判全文】
臺灣花蓮地方法院刑事判決               95年度訴字第275號
公  訴  人  臺灣花蓮地方法院檢察署檢察官
被      告  甲○○
                    現於台灣花蓮看守所另案羈押中
上列被告因違反毒品危害防制條例案件，經檢察官提起公訴（95
年度毒偵字第298號）及移送併案（95年度毒偵字第363號），被
告於準備程序中就被訴事實為有罪之陳述，經本院合議庭裁定由
受命法官獨任進行簡式審判程序，並判決如下：
    主  文
甲○○連續施用第一級毒品，累犯，處有期徒刑捌月；又連續施
用第二級毒品，累犯，處有期徒刑陸月。扣案吸食器壹組沒收。
應執行有期徒刑壹年。扣案吸食器壹組沒收。
    事  實
一、甲○○前因施用毒品案件，經本院裁定送觀察、勒戒，認有
    繼續施用毒品之傾向，令入戒治處所強制戒治，經臺灣臺東
    地方法院檢察署檢察官以89年度戒毒偵字第61號不起訴處分
    確定，復因施用毒品案件，令入戒治處所強制戒治，於民國
    91年9月21日執行完畢，另經本院以90年度易字第135號判決
    處有期徒刑7 月確定，並因偽造貨幣案件，經臺灣高等法院
    花蓮分院判處有期徒刑1年10月確定，經本院定2罪應執行刑
    為有期徒刑2年3月確定；再因施用毒品案件，經本院以90年
    度訴字第309 號分別判處有期徒刑8月、7月，應執行有期徒
    刑1年2月確定，經接續執行後，於94年11月17日縮刑期滿執
    行完畢，竟仍不知悔改。復基於施用第一級毒品海洛因之概
    括犯意，於95年5 月15日、同年月23日，在花蓮縣花蓮市○
    ○路362號10樓之7之租屋處及花蓮市○○○道路附近，以放
    置海洛因於香菸中吸食之方式，施用海洛因2 次。另基於施
    用第二級毒品安非他命之概括犯意，於95年5 月15日及同年
    月25 日，在上址，以放置安非他命於吸食器中加熱之方式，
    2 次施用安非他命。經警於95年5月25日3時30分許因查獲甲
    ○○竊盜，在其所駕駛之車牌號碼DO-8079 號自用小客車內
    ，扣得甲○○所有供施用安非他命之吸食器1 組，另採其尿
    液送驗，呈安非他命及嗎啡陽性反應，因而查獲上情。
二、案經花蓮縣警察局吉安分局報告台灣花蓮地方法院檢察署檢
    察官偵查起訴及移送併案。
    理  由
一、被告甲○○對其於上揭時間、地點施用毒品海洛因、安非他
    命各2 次等事實，業於本院審理時坦承不諱，而被告為警查
    獲時採集之尿液，經送驗結果呈安非他命及嗎啡陽性反應，
    此有慈濟大學濫用藥物檢驗中心檢驗總表、毒品案件尿液檢
    體採集送驗紀錄表各1份在卷可稽，且有現場照片5幀附卷可
    查，並有被告所有供施用安非他命之吸食器1 組扣案可佐。
    被告前開自白與事實相符，應予採信。又被告前因施用毒品
    案件，經本院裁定送觀察、勒戒，認有繼續施用毒品之傾向
    ，令入戒治處所強制戒治，經臺灣臺東地方法院檢察署檢察
    官以89年度戒毒偵字第61號不起訴處分確定，復因施用毒品
    案件，令入戒治處所強制戒治，於91年9 月21日執行完畢，
    並經本院以90年度易字第135號判處有期徒刑7月確定，再因
    施用毒品案件，經本院以90年度訴字第309 號分別判處有期
    徒刑8月、7月，應執行有期徒刑1年2月確定，有本院90年度
    訴字第309號刑事判決書及臺灣高等法院被告前案紀錄表1份
    在卷可佐。本案事證明確，被告犯行堪以認定，應予依法論
    科。
二、按被告行為後，刑法業於95年7月1日修正施行，次按行為後
    法律有變更者，適用行為時之法律。但行為後之法律有利於
    行為人者，適用最有利於行為人之法律，新刑法第2條第1項
    定有明文。又比較新舊法，應綜合罪刑全部之結果（包括共
    犯、未遂犯、連續犯、牽連犯、結合犯以及累犯加重、自首
    減輕，暨其他法定加減原因，與加減例等一切情形）而為比
    較；就比較之結果，需為整體之適用，不能割裂分別適用各
    該有利於行為人之法律，最高法院著有24年上字第4634號、
    27年上字第261號判例可資參照。查：
（一）關於累犯之認定部分，修正前刑法第47條規定：「受有期
      徒刑之執行完畢，或受無期徒刑或有期徒刑一部之執行而
      赦免後，5 年以內再犯有期徒刑以上之罪者，為累犯，加
      重本刑至2分之1」，新修正刑法第47條第1 項則做適度限
      縮，僅限於因「故意」再犯罪者，始有累犯加重規定之適
      用，惟本案被告係故意再犯罪，並非上開限縮範圍之效力
      所及，故新修正刑法並無較有利被告之處。
（二）關於連續犯部分，修正前刑法第56條規定：「連續數行為
      而犯同一罪名者，以一罪論。但得加重其刑至二分之一。
      」，新修正刑法則刪除上開規定，故於新法修正施行後，
      被告之數犯罪行為，即須分論併罰。經比較新、舊法結果
      ，應以修正前刑法第56條規定較有利於被告。
（三）關於定執行刑部分，修正前刑法第51條第5 款規定：「數
      罪併罰，分別宣告其罪之刑，宣告多數有期徒刑者，於各
      刑中之最長期以上，各刑合併之刑期以下，定其刑期。但
      不得逾20年。」，修正後刑法第51條第5 款則規定：「宣
      告多數有期徒刑者，於各刑中之最長期以上，各刑合併之
      刑期以下，定其刑期。但不得逾30年。」，新舊法比較結
      果，自以修正前刑法規定較有利於行為人。
（四）據上，綜合比較之結果，以被告行為時之修正前刑法之規
      定，較為有利被告，自應適用上開修正前刑法第47條、第
      41條第1項前段、第51條第5款之規定對被告論處。
三、核被告所為，係犯毒品危害防制條例第10條第1 項之施用第
    一級毒品罪、同法第2 項之施用第二級毒品罪。被告施用海
    洛因、安非他命前後持有海洛因、安非他命行為，因意在供
    己施用，是其持有海洛因、安非他命之低度行為皆應為施用
    之高度行為所吸收，不另論罪。又其各2 次施用海洛因、安
    非他命之行為，時間緊接，所犯罪名相同，顯均出於概括之
    犯意反覆而為，為連續犯，均依修正前刑法第56條之規定論
    以連續施用第一級毒品罪、連續施用第二級毒品罪，並分別
    加重其刑。移送併案部分，因與已起訴部分為同一案件，為
    起訴效力所及，本院自應予以審酌，併此敘明。另查被告有
    事實欄所載之犯罪前科與執行紀錄，此有臺灣高等法院被告
    前案紀錄表1份存卷可按，其於5年內再犯本件有期徒刑以上
    之罪，均為累犯，應依修正前刑法第47條之規定分別加重其
    刑，並均遞加重之。爰審酌被告有前述之犯罪前科紀錄，素
    行非佳、其犯罪之動機、手段、施用毒品次數、時間、施用
    毒品係對自己身體之殘害，及其犯罪後坦承犯行，尚知悔悟
    等一切情狀，分別量處如主文所示之刑及定應執行之刑。又
    扣案之吸食器1 組為被告所有，且係供其施用安非他命之工
    具，業據被告供陳在卷，應依刑法第38條第1項第2款規定宣
    告沒收。
據上論斷，應依刑事訴訟法第299 條第1項前段、第273條之1第1
項，毒品危害防制條例第10條第1項、第2項，刑法第2條第1項前
段、第11條前段、修正前刑法第56條、第47條、第51條第5 款、
刑法第38條第1項第2款，判決如主文。
本案經檢察官張立言到庭執行職務。
中    華    民    國    95    年    7     月    31    日
                          臺灣花蓮地方法院刑事第二庭
                                      法  官  俞秀美
上列正本證明與原本無異。
如對本判決不服，應於送達後10日內，向本院提出上訴狀。（應
抄附繕本）
                                      書記官
中    華    民    國   95     年    7     月   31     日
附錄本判決論罪之法律條文：
毒品危害防制條例第10條第1項、第2項：
施用第一級毒品者，處6月以上5 年以下有期徒刑。
施用第二級毒品者，處3 年以下有期徒刑。


司法院資訊處製作；財團法人民間司法改革基金會備份。
